# 处置子公司部分股权的合并报表问题

提问人：aaahuang 时间：2020-01-05 20:31:54
请教各位，报告期内出售部分子公司股权，导致长期股权投资由成本法变成权益法核算，那是否需要将子公司期初至被处置日的利润表纳入合并范围？

回答人：chenyiwei
需要。《企业会计准则第 33 号——合并财务报表（ 2014 年修订）》第三十九条。